臺灣臺中地方法院民事判決
111年度中簡字第461號
原  告  王金城  
被  告  施林惠子

上列當事人間返還借款事件，本院於民國111年3月23日言詞辯論
終結，判決如下：
    主      文
被告應給付原告新臺幣31萬元。
訴訟費用新臺幣3310元由被告負擔。
本判決得假執行。但被告如以新臺幣31萬元為原告預供擔保，得
免為假執行。 
    事實及理由
一、原告主張：被告向原告借款新臺幣(下同)38萬元，嗣後僅  
    有償還7萬元，屆期被告稱經濟陷於困難，要求延期清償， 
     惟被告迄未清償，屢經催討，被告均置之不理，爰依消費 
     借貸之法律關係，請求判決如主文第1項所示，並陳明願供
      擔保，請准宣告假執行。
二、被告則以：我才借10萬元，已經還了474000元等語置辯，  
    請求駁回原告之訴，並陳明如受不利判決，願供擔保，請  
    准宣告免為假執行。
三、按解釋契約固須探求當事人立約時之真意，不能拘泥於契約
    之文字，但契約文字業已表示當事人之真意，無須別事探求
    者，即不得反捨契約文字而更為曲解，有最高法院17年度上
    字第1118號判例可參。原告主張被告向其借款38萬元之事實
    ，業據其提出借據2紙為證，上開借據明載「右記款額之借
    用係雙方當面議定，照右記載之條款承認確實借用，該款額
    當日親收足訖無錯，…」，是被告辯稱：我才借10萬元等語
    ，不足採信。
四、又請求履行債務之訴，原告就其所主張債權發生原因之事實
    ，固有舉證之責任，若被告自認此項事實而主張該債權已因
    清償而消滅，則清償之事實，應由被告負舉證之責任，有最
    高法院28年上字第1920號民事判例意旨可參。被告抗辯已經
    還了474000元之事實，僅於本院111年3月23日本院言詞辯論
    時陳稱：「有存簿記錄存證佐證」，惟被告並未提出該存簿
    記錄為證，且存簿提領原因不一，非囿於清償借款而已，是
    被告抗辯已還474000元之事實，亦難採信。
五、綜上所述，被告所辯均不足採信。從而，原告依消費借貸之
    法律關係，請求判決如主文第1項所示，為有理由，應予准
    許。
六、本件係就民事訴訟法第427條訴訟適用簡易程序所為被告敗
    訴之判決，依同法第389條第1項第3款規定，應依職權宣告
    假執行。原告雖陳明願擔保聲請宣告假執行，然此僅係促請
    本院注意而已，毋庸就其聲請為准駁之裁定。被告陳明願供
    擔保請准宣告免為假執行，經核與規定相符，爰酌定相當擔
    保金額准許之。
七、訴訟費用負擔之依據：民事訴訟法第78條。
中　　華　　民　　國　　111 　年　　4 　　月　　27　　日
                  臺中簡易庭  法  官  劉正中
以上為正本係照原本作成。
如不服本判決，應於送達後20日內，向本院提出上訴狀並表明上
訴理由，如於本判決宣示後送達前提起上訴者，應於判決送達後
20日內補提上訴理由書（須附繕本）。
中　　華　　民　　國　　111 　年　　4 　　月　　27　　日
                              書記官  江婉君